臺灣臺北地方法院民事簡易判決
111年度北簡字第8533號
原      告  傅牽治  
            林泰生  


共      同
訴訟代理人  蘇庭萱律師
            黃昱維律師
            黃仕翰律師
複  代理人  呂紹宏律師
被      告  鄭博仁  
訴訟代理人  王元勳律師
上列當事人間給付租金等事件，本院於民國111年9月29日言詞辯
論終結，判決如下：
    主      文
被告應給付原告傅牽治新臺幣398,380元，及自民國110年12月14
日起至清償日止，按年息5%計算之利息。
被告應給付原告林泰生新臺幣257,587元，及自民國110年12月14
日起至清償日止，按年息5%計算之利息。
被告應自民國110年12月1日起至民國113年3月31日止，應於每月
1日按月給付原告傅牽治新臺幣79,676元。
被告應自民國110年12月1日起至民國113年3月31日止，應於每月
1日按月給付原告林泰生新臺幣46,324元。
訴訟費用新臺幣42,481元由被告負擔。 
本判決第1項得假執行。但被告如以新臺幣398,380元為原告傅牽
治預供擔保後，得免為假執行。
本判決第2項得假執行。但被告如以新臺幣257,587元為原告林泰
生預供擔保後，得免為假執行。
本判決第3項於每月屆期後得假執行。但被告按月以新臺幣79,67
6元為原告傅牽治預供擔保後，得免為假執行。
本判決第4項於每月屆期後得假執行。但被告按月以新臺幣46,32
4元為原告林泰生預供擔保後，得免為假執行。
    事實及理由
一、按當事人得以合意定第一審管轄法院，但以關於由一定法律
    關係而生之訴訟為限，前項合意，應以文書為之，民事訴訟
    法第24條定有明文。查兩造分別簽訂之房屋租賃契約（下稱
    系爭契約）第14條均約定，兩造合意以本院為本契約涉訟時
    之第一審管轄法院，是以原告向本院提起本件訴訟，核與首
    揭規定，尚無不合。
二、原告主張：被告於民國110年3月31日分別承租原告傅牽治所
    有建物門牌臺北市○○區○○路0段000號1樓及地下1樓之房屋（
    下稱系爭A房屋）、與原告林泰生所有建物門牌臺北市○○區○
    ○○路0段000巷00號1樓及地下1樓之房屋（下稱系爭B房屋，A
    、B二屋合稱系爭房屋），並與原告簽訂租約，約定租賃期
    間均自110年4月1日起至113年3月31日止，共計3年，被告應
    按月分別給付原告傅牽治、林泰生租金新臺幣（下同）79,6
    76元、46,324元，且系爭租約第9條第1項約定，除契約另有
    約定、法定終止原因或經雙方另以書面協議外，兩造不得終
    止租約。惟被告自110年6月30日起即未依約給付租金，110
    年6月尚餘25,967元租金未給付林泰生，為此依系爭租約、
    民法第246條規定提起本訴等語。並聲明：㈠被告應給付原告
    傅牽治398,380元，及自起訴狀送達翌日起至清償日止，按
    年息5%計算之利息。㈡被告應給付原告林泰生257,587元，及
    自起訴狀送達翌日起至清償日止，按年息5%計算之利息。㈢
    被告自110年12月起至113年3月31日止，應於每月1日按月給
    付原告傅牽治79,676元。㈣被告自110年12月起至113年3月31
    日止，應於每月1日按月給付原告林泰生46,324元。㈤願供擔
    保請准宣告假執行。
三、被告則以：系爭契約第4條第1項約定，系爭房屋僅能作為餐
    飲業營業使用，而系爭A、B房屋兩戶並無分戶牆，僅得自系
    爭A房屋出入，系爭B房屋無逃生出口，無法依建築物室內裝
    修管理辦法進行室內建築施工，又系爭A、B房屋水管老舊漏
    水，造成地板腐爛及壁癌，與原告協商改善後原告拒絕履行
    ，依民法第423條原告應有保持系爭房屋合於約定、使用收
    益之狀態，伊於110年6月21日以律師函通知原告於函到7日
    內提供符合餐廳營業用途之房屋否則解除或終止系爭契約，
    是原告請求給付租金實無理由等語置辯。並聲明：㈠原告之
    訴駁回。㈡如受不利判決，願供擔保請准宣告免為假執行。
四、本院之判斷：
　㈠原告主張兩造分別簽訂系爭租約及被告自110年6月起即未依
    約給付租金等情，為被告所不爭執，應可信實。惟原告請求
    被告給付租金，則為被告所拒，並以前詞置辯。
　㈡經查:
　1.原告主張被告未依約給付租金及已為相當催告等情，業據提
    出與其所述相符之系爭契約、存證信函（見本院卷第23至34
    頁、第35至47頁）等件為證，被告對此並未爭執，亦可採信
    。
　2.雖被告抗辯系爭A、B房屋兩戶無分戶牆，僅得自系爭房屋A
    出入，系爭房屋B無逃生出口，無法作為餐廳使用，違反消
    防法規、無法依建築物室內裝修管理辦法進行室內建築施工
    、及系爭A、B房屋水管老舊嚴重漏水，與原告協商改善後原
    告拒絕履行，租賃房屋已不能達到租賃目的，已依法終止系
    爭租約，並提出律師函、與施工工班之對話紀錄（見本院卷
    第99至105頁、第139頁）等件為證。惟查:被告始終未陳明
    並舉證系房屋違反何消防法規、何以無法依建築物室內裝修
    管理辦法進行室內建築施工之具體情事；而原告就系爭房屋
    長期以來均出租他人作為餐廳使用，從無任何違反建築或消
    防法規之情事，有原告所提交屋前屋況照片數幀及其與訴外
    人簽訂之租約（見本院卷第149頁、第121至129頁）可參，
    由外觀亦可見系爭房屋係供餐飲業營業使用，衡之兩造亦於
    系爭契約第4條第1項約定系爭房屋僅能作為餐飲業營業使用
    ，佐以交屋確認書載明雙方在110 年3 月31日即已針對租賃
    標的物的現況確認無訛，同意依現況交屋絕無異議，有交屋
    確認書（見本院卷第131至132頁）可憑，並經證人即承辦系
    爭A、B房屋租賃之仲介陳天皓到庭證稱：交屋當天雙方同意
    以現況交屋，被告無反映過系爭房屋有漏水問題等語明確（
    見本院卷第156頁），足見被告於交屋當時應已確認系爭房
    屋間並無隔間牆，系爭房屋亦無漏水情事，原告交付系爭房
    屋當時是合於兩造約定使用收益之租賃物，應堪認定。被告
    當時對系爭房屋之客觀狀態既未表示任何異議，是被告抗辯
    無隔間牆、逃生出口無法作為餐廳使用云云，並無可取。
　3.被告復以本件違反建築物室內裝修管理辦法第23、24、25條
    等規定，不能進行室內建築施工云云，惟查，姑不論該等規
    定僅係規範室內裝修申請應具備之文件，顯不足據以認定系
    爭房屋有何違反消防法規、或不能進行室內建築施工之情事
    ，遑論被告聲請訊問之證人即建築師傅學中到庭證稱：系爭
    A、B房屋為同一建物、同一張建造執照及使用執照，兩個門
    牌號碼間無分戶牆，依過去經驗可以申請裝修並可以通過，
    1樓並無逃生門問題，在連通狀況下應可從其中一戶出入口
    進出，分戶牆拆除非屬變更使用執照，無需申請變更等語明
    確（見本院卷第159至160頁）。再觀之原告於110年5月17日
    簽署之同意書載明原告同意被告進行系爭房屋之室內裝修及
    拆除地上一層分戶牆等語（見本院卷第119頁），是原告主
    張系爭房屋並無違反消防法規、或不能進行室內建築施工之
    情事，且於系爭房屋租賃過程中，對被告欲進行的裝潢、裝
    修並無不配合之情事等語，應堪採信。被告前開抗辯，均無
    可取。
　4.至被告抗辯系爭A、B房屋水管老舊嚴重漏水，與原告協商改
    善後原告拒絕履行等情，固據其提出與施工工班及鄰居LINE
    對話截圖二紙為證，然觀之該二件對話紀錄之內容（見本院
    卷第139、175頁），均未能證明系爭房屋有漏水及原告拒絕
    修繕之情事，且被告聲請訊問之證人陳天皓到庭證稱：被告
    於裝修期間有發現漏水狀況、是水管破裂流出來等語（見本
    院卷第156至157頁），其於承接本案前，有先針對租賃物狀
    況做過檢查及確認，當時並無水管破裂之情事，交屋前沒有
    漏水情況，因漏水水管在牆壁中，故水管破裂可能是裝潢打
    牆壁造成，但原告知悉漏水情形後有同意減免租金或延長裝
    修期間，後續未再聽聞漏水狀況等語無訛（見本院卷第157
    至159頁）。堪認被告於裝修期間縱有漏水情事，亦非原告
    肇致或系爭房屋原即存有之狀況，經證人陳天皓轉達後，原
    告也立即願與被告協商處理，此後亦未再聽聞系爭房屋有漏
    水情事，可見原告並無違反民法第235、423條等規定。況且
    ，系爭房屋如有修繕必要，依系爭租約第5條約定，亦應由
    被告自行修繕或通知原告修繕，並無被告逕自終止租約之法
    律效果，是被告以原告有未依約提出合於租賃目的的租賃物
    等情事為由，抗辯已合法終止、解除系爭契約云云，即屬乏
    據，均無可取。
五、按遲延之債務，以支付金錢為標的者，債權人得請求依法定
    利率計算之遲延利息；應付利息之債務，其利率未經約定，
    亦無法律可據者，週年利率為5％；給付無確定期限者，債務
    人於債權人得請求給付時，經其催告而未為給付，自受催告
    時起，負遲延責任。其經債權人起訴而送達訴狀，或依督促
    程序送達支付命令，或為其他相類之行為者，與催告有同一
    之效力，民法第233條第1項前段、第203條、第229條第2項
    分別定有明文。承前所述，被告既未合法終止抑或解除系爭
    租約，自應依約履行給付租金之義務。查原告主張被告自11
    0年6月起即未依約給付租金，其已先後催告被告應依約給付
    等情，業據提出存證信函（見本院卷第35至47頁）為證，此
    為被告所不爭執，應可信實。再按民事訴訟法第246條所定
    將來給付之訴，於被告 (債務人）有到期不履行之虞時，債
    權人即得提起之，倘債務人對於債權人請求所由生之法律關
    係有所爭執，或對於繼續性之債務，就已屆履行期之債務，
    有不為履行或拒絕履行之情形，即得認債務人就未屆履行期
    部分，有到期不履行之虞，債權人自得提起將來給付之訴(
    最高法院92年度台上字第2184號民事判決意旨參照)。被告
    既未依約給付已屆清償期之租金，且拒絕給付，一如前述，
    對於尚未屆期之租金，實無自為履行之可能，是認被告顯有
    到期不履行之虞，原告自有預為請求之必要。從而，原告依
    系爭契約請求被告給付如主文所示之金額，及自起訴狀繕本
    送達翌日即110年12月14日（見本院卷第57頁）起至清償日
    止，按年息5%計算之利息，即屬有據，應予准許。
六、本件事證已臻明確，兩造其餘攻擊防禦方法及所舉證據，核
    與本件判決結果不生影響，爰不再逐一論列。
七、本件係適用簡易訴訟程序程序所為被告敗訴之判決，應依職
    權宣告假執行。又法院應依職權宣告假執行者，本毋庸原告
    為聲請，則本件原告仍聲請願供擔保宣告假執行，該聲請僅
    具督促法院職權發動之效力，爰不另為供擔保之諭知；並依
    被告之聲請，宣告被告如預供擔保，得免為假執行。
八、訴訟費用負擔之依據：民事訴訟法第78條。依職權確定訴訟
    費用額為42,481元（第一審裁判費），由被告負擔。被告應
    給付原告傅牽治新臺幣398,380元，及自民國110年12月14日
    起至清償日止，按年息5%計算之利息。
中　　華　　民　　國　　111 　年　　10　　月　　28　　日
                  臺北簡易庭  法  官　林振芳
上列正本係照原本作成。
如不服本判決，應於判決送達後20日內向本庭（臺北市○○○路0段
000巷0號）提出上訴狀（須附繕本）。如委任律師提起上訴者，
應一併繳納上訴審裁判費。
中　　華　　民　　國　　111 　年　　10　　月　　28　　日
　　　　　　　　　　　　　　　書記官  賴敏慧
附表
編號 原告 期間 單月租金 （新臺幣元） 計算式（新臺幣元） 1 傅牽治 110年7月1日至110年11月30日，5月 79,676 79,676*5＝398,380 2 林泰生 110年7月1日至110年11月30日，5月（並110年6月尚餘25,967元租金未付） 46,324 46,324*5＋25,967＝ 257,587 3 傅牽治 110年12月1日至113年3月31日，28個月 79,676 79,676*28＝2,230,928 4 林泰生 111年12月1日至113年3月31日，28個月 46,324 46,324*28＝1,297,072